---
title: "Regressão Linear Múltipla"
output:
  pdf_document:
    toc: yes
    toc_depth: '5'
  html_document:
    highlight: pygments
    theme: flatly
    toc: yes
    toc_depth: 5
    toc_float:
      collapsed: no
---

```{r setup, include=FALSE}
knitr::opts_chunk$set(echo = TRUE, cache = TRUE)
```

#### Informações iniciais

Há 50 empresas com gastos em: 

- R&D Spend  
- Administration  
- Marketing Spend  
- State  

assim como o lucro (`profit`), variável dependente.

#### Importando os dados

```{r}
dataset = read.csv('https://pastebin.com/raw/UaFmFF4j')
head(dataset)
str(dataset)
plot(dataset)
```


#### Codificar a variável categórica `State`

```{r}
dataset$State = factor(dataset$State,
                       levels = c('New York', 'California', 'Florida'), labels = c(1, 2, 3))
```


#### Separando os dados em `training_set` e `test_set`

```{r}
library(caTools)
set.seed(123)
split = sample.split(dataset$Profit, SplitRatio = 0.8) 
training_set = subset(dataset, split == TRUE) # 80% dos dados serão usados para TREINO
test_set = subset(dataset, split == FALSE) # 20% dos dados serão usados para TESTE
```


#### Criar o modelo 

Criar o modelo dos dados de `training_set` sendo `profit` a variável dependente e todas as outras são independentes

```{r}
regressor = lm(formula = Profit ~ .,
               data = training_set)
summary(regressor)
```


#### Predição dos lucros de `test_set` com o modelo de `trainig_set`
```{r}
y_pred = predict(regressor, newdata = test_set)
head(y_pred)
```

