---
title: "Regressão Linear Simples"
output:
  html_document:
    theme: flatly
    highlight: pygments
    toc_depth: 5
    # code_download: true
    # code_folding: show
    toc: true
    toc_float:
      collapsed: false
    # df_print: kable
---

```{r setup, include=FALSE}
knitr::opts_chunk$set(echo = TRUE, cache = TRUE)
```

#### Informações dos dados

**Variáveis**: 

- salário (variável independente) e 
- anos de experiência (variável dependente) 

#### Importando os dados
```{r}
dataset = read.csv('https://pastebin.com/raw/ZxJ3s0LW')
head(dataset)
plot(dataset)
```


#### Separando os dados em `training_set` e `test_set`

```{r}
library(caTools)
set.seed(123)
# Cria um vetor TRUE e FALSE. A quantidade de TRUE será o valor do SplitRatio
split = sample.split(dataset$Salary, SplitRatio = 2/3) 
training_set = subset(dataset, split == TRUE) # 2/3 dos dados serão usados para TREINO
test_set = subset(dataset, split == FALSE) # 1/3 dos dados serão usados para TESTE
```

#### Ajustando o modelo com os dados de `training_set`

```{r}
regressor = lm(formula = Salary ~ YearsExperience,
               data = training_set)
summary(regressor)
```


#### Predizendo os salários 

Predizendo os salários usando a variável `YearsExperience` da tabela `test_set` usando o modelo da tabela de treino `training_set`

```{r}
y_pred = predict(regressor, newdata = test_set)
y_pred
```


#### Gráfico com a predição dos dados de `training_set`

Pontos são os dados reais de `training_set`. Linha do modelo de regressão em azul.

```{r}
library(ggplot2)
ggplot() +
  geom_point(aes(x = training_set$YearsExperience, y = training_set$Salary),
             colour = 'red') +
  geom_line(aes(x = training_set$YearsExperience, y = predict(regressor, newdata = training_set)),
            colour = 'blue') +
  ggtitle('Salário vs Experiência (Training set)') +
  xlab('Years of experience') +
  ylab('Salary')
```


#### Gráfico com a predição dos dados de `test_set`

Pontos são os dados reais de `test_set`. Linha do modelo de regressão em azul.

```{r}
library(ggplot2)
ggplot() +
  geom_point(aes(x = test_set$YearsExperience, y = test_set$Salary),
             colour = 'red') +
  geom_line(aes(x = training_set$YearsExperience, y = predict(regressor)),
            colour = 'blue') +
  ggtitle('Salário vs Experiência (Test set)') +
  xlab('Years of experience') +
  ylab('Salary')
```